【裁判字號】    94,訴,2903
【裁判日期】    951227
【裁判案由】    損害賠償
【裁判全文】
臺灣高雄地方法院民事判決              94年度訴字第2903號
原      告  甲○○
            乙○○
共      同
訴訟代理人  曾劍虹  律師
被      告  丙○○
當事人間請求損害賠償事件，本院於民國95年12月20日言詞辯論
終結，判決如下：
    主  文
被告應給付原告甲○○新臺幣捌拾捌萬伍仟陸佰玖拾元，原告乙
○○新臺幣捌萬壹仟捌佰捌拾捌元，及均自民國九十四年十月二
十二日起至清償日止，按週年利率百分之五計算之利息。
原告其餘之訴駁回。
訴訟費用由被告負擔百分之九十七，原告甲○○負擔百分之二，
餘由原告陳雅玲負擔。
本判決第一項於原告甲○○以新臺幣貳拾玖萬伍仟貳佰參拾元，
原告陳雅玲以新臺幣貳萬捌仟元，為被告供擔保後得假執行。原
告其餘假執行之聲請駁回。
    事實及理由
壹、程序方面：
    按訴狀送達後，原告不得將原訴變更或追加他訴，但擴張或
    減縮應受判決事項之聲明者，不在此限。民事訴訟法第255
    條第1 項第3 款定有明文。查本件原告起訴時請求被告給付
    新臺幣（下同）906,112 元，及自起訴狀繕本送達之翌日起
    至清償日止，按週年利率百分之5 計算之利息，嗣減縮為請
    求被告給付905,962 元，及自起訴狀繕本送達之翌日起至清
    償日止，按週年利率百分之5 計算之利息，乃減縮應受判決
    事項之聲明，揆諸前揭規定，應予准許，合先敘明。
貳、實體方面：
  一、原告主張：被告於民國94年4 月15日18時55分許，駕駛車
      牌號碼7W－9593號自用小客車，沿高雄市前鎮區○○○路
      由南向北方向行駛，行經中華五路939 巷口時，疏未注意
      車前狀況，並隨時採取必要之安全措施及保持行車之距離
      ，自後追撞同向在前由原告甲○○所駕駛原告乙○○所有
      之車號ZC－9889號自用小客車（下稱系爭自用小客車），
      致原告甲○○受有右側鼓膜破裂傷、耳鳴、暈眩、右上臂
      挫擦傷等傷害，迄今右耳及左耳尚留有聽力障礙。原告乙
      ○○所有之系爭自用小客車亦因受被告追撞衝撞前方安全
      島而嚴重受損。本件原告甲○○因被告前揭行為，受有下
      列損害：(1)醫療費用之損害：原告甲○○因受有上開傷害
      ，共計支出醫療費用4,650 元。(2)薪資損失之損害：原告
      因受上開傷害，自94年4 月16日起至94年5 月15日止，共
      計1 個月未能工作，又原告自93年10月至94年3 月每月之
      平均工資為58,633元，共計受有薪資損失之損害58,633元
      。(3)勞動能力減少之損害：原告因受上開傷害，致右耳及
      左耳留有聽力障礙，減少勞動能力百分之69.21 ，爰於本
      件先行請求被告賠償原告自94年4 月16日起至114 年4 月
      15日止，前後共計20年，因勞動能力減少所受損失中之
      642,679 元。(4)非財產上之損害賠償：原告於39歲半即因
      本件車禍事故而聽力受損、減少工作能力、生活不便，深
      感痛苦，爰請求非財產上之損害賠償200,000 元。原告乙
      ○○亦因被告上開行為，受有下列財產之損害：(1)拖吊及
      保管費用支出之損害：原告乙○○因系爭自用小客車受損
      ，支出拖吊費用3,000 元，又因與被告洽商和解，尚無結
      論，擔心日後發生爭議，自94年4 月15日起至同年9 月28
      日止，支出系爭自用小客車之保管費12,000元。(2)修理費
      用支出之損害：原告乙○○因系爭自用小客車受損，共計
      支出修理費用364,085 元，其中零件、漆料費用316,885
      元，工資47,200元，又系爭自用小客車車齡已逾5 年，零
      件、漆料費用經計算折舊後，應以殘值計算，而零件、漆
      料費用之殘值，應為新品之10分之1 ，故請求被告賠償零
      件、漆料費用31,688元及工資47,200元。為此，原告爰依
      民法第184 條第1 項前段或同條第2 項之法律關係，提起
      本訴。並聲明求為判決：被告應給付原告甲○○905,962
      元、原告乙○○93,888元，及均自起訴狀繕本送達翌日起
      至清償日止，按週年利率百分之5 計算之利息，並願供擔
      保，請准宣告假執行。
  二、被告辯稱：原告甲○○係臨時工，應無如其請求之一個月
      薪資損失，且原告受傷並不嚴重，其聽力受損是否為本件
      車禍事故所致，尚有疑問，又被告亦否認原告甲○○所稱
      勞動能力減少之主張，另原告甲○○請求之非財產上損害
      賠償，亦屬過高等語。並聲明：求為判決駁回原告之訴。
  三、兩造不爭執之事項：
    (一)被告於94年4 月15日18時55分許，駕駛車牌號碼7W－9593
      號自用小客車，沿高雄市前鎮區○○○路由南向北方向行
      駛，行經中華五路939 巷口時，疏未注意車前狀況，並隨
      時採取必要之安全措施及保持行車之距離，自後追撞同向
      在前由原告甲○○所駕駛原告乙○○所有之系爭自用小客
      車，致原告甲○○受有右側鼓膜破裂傷、耳鳴、暈眩、右
      上臂挫擦傷等傷害，原告乙○○所有之系爭自用小客車亦
      因受被告追撞衝撞前方安全島而受損。
    (二)原告甲○○因本件車禍事故所受之傷害，共計支出醫療費
      用4,650 元。
    (三)原告乙○○因系爭自用小客車受損，共計支出修理費用
      364,085 元，其中零件、漆料費用316,885 元，工資
      47,200元。
  四、本件之爭點：
    (一)被告是否應負侵權行為責任？
    (二)原告甲○○所得請求之金額？
    (三)原告陳雅玲所得請求之金額？
  五、得心證之理由：
    (一)被告是否應負侵權行為責任？
      1.原告主張被告於94年4 月15日18時55分許，駕駛車牌號
        碼7W－9593號自用小客車，沿高雄市前鎮區○○○路由
        南向北方向行駛，行經中華五路939 巷口時，疏未注意
        車前狀況，並隨時採取必要之安全措施及保持行車之距
        離，自後追撞同向在前由原告甲○○所駕駛原告乙○○
        所有之系爭自用小客車，致原告甲○○受有右側鼓膜破
        裂傷、耳鳴、暈眩、右上臂挫擦傷等傷害，原告乙○○
        所有之系爭自用小客車亦因受被告追撞衝撞前方安全島
        而受損之事實，業據其提出崇酩診所診斷證明書、邱綜
        合醫院診斷證明書、高雄市立聯合醫院診斷證明書等影
        本各1 份、吳志明耳鼻喉科診斷證明書影本2 份、匯豐
        汽車股份有限公司理賠專用估價單影本各1 份、系爭自
        用小客車車損之照片8 幀為證，並為被告於言詞辯論時
        所不爭執，依民事訴訟法第280 條第1 項之規定，視同
        自認。此外，復有道路交通事故現場圖、道路交通事故
        調查報告表(一)、(二)、高雄市政府警察局交通大隊交通事
        故談話紀錄表各1 份、現場照片10幀為證，原告此部分
        主張之事實，自堪信為真正。
      2.按汽車行駛時，駕駛人應注意車前狀況，並隨時採取必
        要之安全措施；汽車在同一車道行駛時，除擬超越前車
        外，後車與前車之間應保持隨時可以煞停之距離。道路
        交通安全規則第94條第3 項、第1 項分別定有明文。本
        件被告駕駛上揭小用客車，自應注意遵守上開道路交通
        安全規則，而依當時情形，又無不能注意之情事，竟疏
        於注意上情，致自後追撞同向在前由原告甲○○所駕駛
        原告乙○○所有之系爭自用小客車，致原告甲○○受有
        上開傷害，原告乙○○所有之系爭自用小客車受損，被
        告對於本件車禍事故之發生，顯有過失，且其過失行為
        與原告甲○○所受上開傷害、原告乙○○所有系爭自用
        小客車受損之結果，具有相當因果關係甚明。另被告因
        本件車禍事故涉犯之過失傷害之犯行，亦經本院以94年
        度交簡字第2347號刑事簡易判決判處有期徒刑3 月，有
        上開刑事簡易判決影本1 份在卷可按，亦同此認定。
      3.按因故意或過失，不法侵害他人權利者，負損害賠償責
        任；不法侵害他人之身體或健康者，對於被害人因此喪
        失或減少勞動能力或增加生活上需要時，應負損害賠償
        責任；又不法侵害他人之身體、健康、名譽、自由、信
        用、隱私、貞操，或不法侵害其他人格法益而情節重大
        者，被害人雖非財產上之損害，亦得請求賠償相當之金
        額，民法第184 條第1 項前段、第193 條第1 項 、第
        195 條第1 項分別定有明文。查被告因過失傷害原告甲
        ○○之身體，及因過失毀損原告陳雅玲所有之系爭自用
        小客車，已如前述，依上述規定，對於原告甲○○所受
        醫療費用、薪資損失、勞動能力減少及非財產上之損害
        ，原告乙○○所受必要之拖吊、保管費及修理費用之損
        害，自應負損害賠償責任。
    (二)原告甲○○所得請求之金額？
      茲就原告甲○○所得請求損害賠償之項目及金額，應否准
      許，析述如下：
      1.醫療費用之損害：
        本件原告甲○○主張因受有上開傷害，共計支出醫療費
        用4,650 元，業據其提出吳志明耳鼻喉科診所醫療費用
        及收據影本1 紙為證，為被告所不爭執，且依原告當時
        受傷之程度，經核應屬必要，原告此部分之請求，自屬
        正當。
      2.薪資損失部分：
        (1)查原告甲○○因被告前揭行為，受有右側鼓膜破裂傷
          、耳鳴、暈眩、右上臂挫擦傷等傷害，並於94年4 月
          17日前往吳志明耳鼻喉科就診，於94年4 月18日接受
          耳膜修補手術，嗣並於同年4 月19日、4 月26日、5
          月3 日、5 月9 日、5 月15日、5 月23日及6 月23日
          進行追蹤治療，有吳志明耳鼻喉科診所診斷證明書影
          本2 份、邱綜合醫院診斷證明書影本1 份為證，參諸
          原告之工作內容為電銲、車床，屬於體力勞動工作，
          為兩造所不爭執，且原告受傷後，確自94年4 月16日
          起至94年5 月15日止，向訴外人南億工程有限公司（
          下稱南億公司）辦理請假手續，亦有請假單影本1 份
          附卷可考，本院衡量原告車禍事故所受之傷勢，有耳
          鳴、暈眩症狀，及其後之手術、追蹤治療之需要，認
          原告主張於本件車禍事故受傷後，自94年4 月16日起
          至95年5 月16日止，必須請假1 月，可認實在。
        (2)次查，原告甲○○車禍事故受傷前原服務於訴外人南
          億公司，收入薪資雖非固定，惟本院審酌原告甲○○
          於本件車禍事故以前，自93年7 月起至94年3 月止，
          每月均有52,700元至65,450元不等之薪資，平均薪資
          應為58,361元【計算式：（原告自93年7 月至12月之
          薪資共計353,100 元＋94年1 月薪資61,600元＋94年
          2 月薪資56,100元＋94年3 月薪資54,450元）÷9 ＝
          58,361元，小數點以下四捨五入】，有93年度薪資表
          、94年度薪資表影本1 份在卷可按。至原告雖主張以
          93年10月起至94年3 月止之平均薪資即58,633元計算
          ，惟原告並未舉證證明原告於93年7 月至93年9 月之
          薪資有何不應併入計算平均薪資之情形，原告此部分
          之主張，自無足取。
        (3)從而，原告甲○○請求被告賠償之1 個月之薪資損失
          在58,361元之範圍內，洵屬有據，應予准許，逾此部
          分之請求，為無理由，應予駁回。
      3.勞動能力減少之損害部分：
        (1)按被害人因身體健康被侵害而喪失或減少勞動能力所
          受之損害，其金額應就被害人受侵害前之身體健康狀
          態、教育程度、專門技能、社會經驗等方面酌定之。
          而依勞工保險條例第53條規定，勞工保險殘廢給付標
          準表，乃係勞工向保險人請領殘廢補助費之標準。是
          有關受傷害所減少勞動能力之實際情形，尚不得徒憑
          勞工保險殘廢給付標準表認定之（最高法院85年度臺
          上字第2652號判決意旨參照）。又認定不法侵害他人
          之身體或健康，致被害人減少勞動能力之程度，通常
          係由法院選任鑑定人予以鑑定，惟法院亦得自行認定
          之。法院於自為認定時，專門醫師所出具之診斷書及
          勞工保險條例第53條附表所定殘廢給付標準表所定殘
          廢等級，非不得資為重要參考材料（最高法院88年度
          臺上字第1796號判決意旨足參）。
        (2)查邱綜合醫院於94年4 月17日曾因原告甲○○頭部外
          傷及右耳出血，央請吳志明醫師會診，會診時吳志明
          醫師發現原告甲○○有腦部挫傷及兩耳耳內出血現象
          ，嗣於右耳止血後，發現右耳膜外傷性穿孔，因而施
          以右側耳膜修補術，本件車禍事故雖係自右後方撞擊
          ，惟因左側大腦及左耳內亦會造成間接傷害，由當初
          之電腦斷層判讀，原告甲○○兩側耳內受傷會造成日
          後兩側聽力逐漸受損，原告甲○○聽力逐漸衰退，可
          能之原因係車禍事故發生時造成之頭部外傷影響聽神
          經（第8 對腦神經）之神經性傷害，有吳志明耳鼻喉
          科診所95年7 月17日、95年10月30日函各1 份在卷可
          按。其次，經本院囑託財團法人私立高雄醫學大學附
          設中和紀念醫院（下稱高醫附設醫院）對於原告洪瑞
          來進行聽力鑑定結果，原告甲○○右耳約有70至80分
          貝之聽力障礙，左耳約有70分貝之聽力障礙，亦有該
          院95年6 月1 日高醫附秘字第0950001677號函及該函
          所附之聽力報告各1 份在卷可佐，足認原告甲○○主
          張因受上開傷害，致右耳及左耳留有聽力障礙等語，
          堪信為真實。
        (3)次查，經本院囑託高醫附設醫院鑑定原告甲○○勞動
          能力減少之比例，高醫附設醫院雖認勞動能力減少之
          比例無法評估，有高醫附設醫院95年6 月22日高醫附
          秘字第0950001938號函在卷可按，惟本院審酌原告洪
          瑞來聽力受損檢查之結果，復原機會微乎其微，為勞
          工保險條例第7 級殘廢，此有高醫附設醫院95年6 月
          22日高醫附秘字第0950001938號函在卷可參，其健康
          狀況顯然業已不如受侵害以前之狀態，且原告為勞動
          工作者，其右耳及左耳之聽力障礙，對於日後藉由勞
          力謀生，應有相當之影響，復參諸學者曾隆興依勞工
          保險條例第53條附表即勞工保險殘廢給付標準表所載
          殘廢等級製作之各殘廢等級喪失或減少勞動能力比率
          表所示，勞工保險條例第7 級殘廢，喪失勞動能力程
          度為百分之69.21 ，並酌以原告甲○○平日工作之內
          容為電焊、車床，不以敏銳聽力為必要，認為原告勞
          動能力之減少應為百分之50。至高雄市立聯合醫院（
          下稱聯合醫院）95年2 月3 日高市聯醫病字第095000
          0293號函雖記載原告甲○○「兩耳膜正常，不影響一
          般工作內容」，同院95年7 月27日高市聯醫病字第09
          50004204號函並記載該院95年2 月3 日上開函文所載
          「不影響一般工作內容」，係指若從事體力勞動及非
          體力勞動，勞動能力並未減少。惟查，原告甲○○係
          於94年10月6 日、94年12月1 日前往聯合醫院為聽力
          檢查，此有聯合醫院診斷證明書影本及該院95年2 月
          3 日高市聯醫病字第0950000293號函、95年7 月27日
          高市聯醫病字第0950004204號函各1 份在卷可按，距
          離本院囑託高醫附設醫院對於原告甲○○為鑑定之時
          ，相隔已有數月，且其檢查之結果，復與高醫附設醫
          院對於原告甲○○鑑定之結果，有明顯之出入，可知
          聯合醫院並非針對原告甲○○目前右耳及左耳聽力障
          礙之現況所為之認定，聯合醫合上開函文之記載，自
          不足採。又原告雖主張：原告為勞工保險條例所稱之
          第7 級殘廢，勞動能力減少百分69.21 云云，惟有關
          受傷害所減少勞動能力之實際情形，不得徒憑勞工保
          險殘廢給付標準表認定之，自亦不能僅以學者曾隆興
          依照勞工保險條例第53條附表即勞工保險殘廢給付標
          準表所載殘廢等級製作之各殘廢等級喪失或減少勞動
          能力比率表而為認定，原告此部分之主張，自不足採
          。
        (4)再查，原告為54年6 月30日生，於本件車禍事故發生
          時為39歲，依勞動基準法第54條規定之強制退休年齡
          60歲計算，原告應可工作至114 年6 月29日，故原告
          自94年4 月16日起至114 年4 月15日止，自因勞動能
          力減少而受有損害，惟因本院已命被告賠償原告自94
          年4 月16日起至94年5 月15日止不能工作之薪資損失
          ，已如前述，則原告自94年4 月16日起至94年5 月15
          日止勞動能力減少所生之損害已被填補，自不得再行
          請求被告賠償。是以，原告請求被告賠償勞動能力減
          少之損害，其中自94年5 月16日起至114 年4 月15
          日止，共計19年11個月，亦即19.0000000年（計算式
          ：19＋11÷12＝19.0000000，小數點七位以下四捨五
          入）勞動能力減少之損害，應屬正當，至於原告請求
          自94年4 月16日起至114 年4 月15日勞動能力減少之
          損害，則非正當。其次，原告每月之薪資為58,361元
          ，已如前述，原告因勞動能力減少所受之薪資損失，
          應為350,166 元（計算式：58,361×12×50% ＝
          350,166） ，則依原告每年之薪資計算，並依霍夫曼
          計算法扣除中間利息，原告所得請求被告賠償之勞動
          能力減少之損害，應為4,928,002 元【計算式：
          350,166 ×13.0000000＋350,166 ×0.0000000 ×
          0.0000000 （第20年霍夫曼單期係數）＝4,928,002
          （小數點以下四捨五入）】。從而，原告於本件訴訟
          先行請求其因勞動能減少所受損失中之642,679 元，
          即屬有據。
      4.非財產上之損害賠償：查原告甲○○因被告前揭行為，
        受有右側鼓膜破裂傷、耳鳴、暈眩、右上臂挫擦傷等傷
        害，並於94年4 月17日前往吳志明耳鼻喉科就診，於94
        年4 月18日接受耳膜修補手術，嗣並於同年4 月19日、
        4 月26日、5 月3 日、5 月9 日、5 月15日、5 月23日
        及6 月23日進行追蹤治療，且因本件車禍事故所受之頭
        部外傷肇致聽神經（第8 對腦神經）之神經性傷害，已
        如前述，其身體及精神受有相當之痛苦，應堪認定。又
        查，原告甲○○為國民中學畢業、被告為國民小學畢業
        ，此為兩造所不爭執，原告任職於訴外人南億公司，平
        均月薪為58,361元，已如前述，被告目前並無工作，另
        原告甲○○名下有土地及建物各1 筆，被告名下並無不
        動產，於94年間之薪資所得僅40,000元，為兩造所不爭
        執，復有稅務電子閘門財產所得調件明細表2 份在卷足
        稽，本院審酌兩造之學歷、身分、地位、經濟能力、原
        告所受傷害等一切情形，認原告請求被告賠償之非財產
        損害200,000 元，尚屬過高，應予核減為180,000 元為
        適當，逾此部分之請求，為無理由，應予駁回。
      5.原告甲○○所得請求被告賠償之金額，應為885,690 元
        （計算式：4,650+58,361+642,679+180,000＝885,690
        ）。
    (二)原告陳雅玲所得請求之金額？
      茲就原告甲○○所得請求損害賠償之項目及金額，應否准
      許，析述如下：
      1.拖吊及保管費用支出之損害：原告乙○○主張因系爭自
        用小客車受損，支出拖吊費用3,000 元之事實，業據其
        提出高雄盈志24小時拖吊車收據影本1 紙、系爭自用小
        客車車損之照片8 幀為證，並為被告於言詞辯論時所不
        爭執，且依系爭自用小客車受損之程度，核屬必要，原
        告此部分之請求，自屬有據。其次，原告乙○○主張因
        與被告洽商和解，尚無結論，擔心日後發生爭議，自94
        年4 月15日起至同年9 月28日止，支出系爭自用小客車
        之保管費12,000元，雖據其提出高雄盈志24小時拖吊車
        收據影本1 紙為證，惟原告陳雅玲並未舉證證明確有不
        能直接將系爭自用小客車送至汽車修理廠修理，而有自
        94年4 月15日起至同年9 月28日止支出保管費之必要，
        且其主張因與被告洽商和解，尚無結論，擔心日後發生
        爭議，支出系爭自用小客車之保管費，亦難認被告上開
        行為有何相當因果關係可言，原告此部分之請求，自屬
        無據。
      2.修復之必要費用：按契約另有訂定外，應回復他方損害
        發生前之原狀；因回復原狀而應給付金錢者，自損害發
        生時起，加給利息；第1 項情形，債權人得請求支付回
        復原狀所必要之費用，以代回復原狀。民法第196 條、
        213 條第1 項、第2 項、第3 項分別定有明文。次按，
        物被毀損時，被害人除得依民法第196 條請求賠償外，
        並不排除民法第213 條至第215 條之適用。依民法第
        196 條請求賠償物被毀損所減少之價額，得以修復費用
        為估定之標準，但以必要者為限（例如：修理材料以新
        品換舊品，應予折舊）（最高法院77年度第9 次民事庭
        會議決議(一)參照）。查系爭自用小客車乃於85年12月出
        廠，有行車執照影本1 份在卷可參，至本件車禍事故發
        生時即94年4 月15日，使用期間為8 年，零件及漆料費
        用部分於修理時，既以新品更換舊品，揆諸前揭說明，
        即應折舊（工資部分，無折舊問題）。又原告主張因系
        爭自用小客車受損，共計支出修理費用364,085 元，其
        中零件、漆料費用316,885 元，工資47,200元，又系爭
        自用小客車車齡已逾5 年，零件、漆料費用經計算折舊
        後，應以殘值計算，而零件、漆料費用之殘值，應為新
        品之10分之1 ，故零件、漆料費用為31,688元及工資為
        47,200元之事實，業據其提出匯豐汽車股份有限公司理
        賠專用估價單影本1 份為證，並為被告於言詞辯論時所
        不爭執，原告陳雅玲此部分之主張，堪信為真實，此部
        分之請求，亦屬有據。
      3.從而，原告乙○○所得請求被告賠償之金額應為
        81,888元（即拖吊費用3,000 元＋零件、漆料費用
        31,688 元＋工資47,200元＝81,888元）。
  六、綜上所陳，原告甲○○、陳雅玲本於侵權行為之法律關係
      ，請求被告給付原告甲○○885,690 元、給付原告陳雅玲
      81,888元，及均自起訴狀繕本送達翌日即94年10月22日起
      至清償日止，按週年利率百分之5 計算之利息，為有理由
      ，應予准許。逾此部分之請求，為無理由，應予駁回。
  七、原告雖另主張本於民法第184 條第2 項之規定，請求被告
      賠償。惟按，原告以單一之聲明，主張二以上訴訟標的，
      而請求法院擇一訴訟標的為其勝訴之判決者，乃所謂選擇
      訴之合併，原告依其中之一訴訟標的可獲全部受勝訴判決
      時，法院得僅依該項訴訟標的而為判決，對於其他訴訟標
      的無庸審酌；如各訴訟標的對於原告判決之結果不同，法
      院自應擇對原告最為有利之訴訟標的而為裁判（最高法院
      94年度臺上字第2311號判決意旨參照）。查本件原告乃以
      單一之聲明，主張本於民法第184 條第1 項前段或同條第
      2 項之規定，請求本院擇一訴訟標的為其勝訴之判決，本
      院既已認原告本於民法第184 條第1 項前段規定所為之主
      張，洵屬有據，進而認定原告所得請求之金額有無理由，
      且縱令原告本於同法第2 項之規定所為之請求，亦屬有據
      ，因原告所得請求被告賠償之金額，亦應依前開說明為相
      同認定，核與原告本於同法第184 條第1 項前段規定所得
      請求之金額，並無二致，對於原告判決之結果，並無不同
      ，對原告而言，並未更為有利，揆諸前揭判決之意旨，本
      院自毋庸再就原告併為主張之本於同法第184 條第2 項之
      規定所為之請求予以論述，附此敘明。
  八、原告陳明願供擔保請准宣告假執行，經核原告勝訴部分，
      並無不合，爰酌定相當擔保金額分別准許之；至原告敗訴
      部分，其假執行之聲請，已失所附麗，應予駁回。
  九、本件事證已臻明確，兩造其餘攻擊防禦方法，經核與本件
      判決結果不生影響，爰不一一論述，附此敘明。
  十、據上論斷，原告之訴一部為有理由，一部為無理由，依民
      事訴訟法第79條、第390 條第2 項，判決如主文。
中    華    民    國    95    年    12    月    27    日
                        民事第三庭  法  官  伍逸康
以上正本係照原本作成。
如不服本判決，應於送達後20日內，向本院提出上訴狀並表明上
訴理由，如於本判決宣示後送達前提起上訴者，應於判決送達後
10日內補提上訴理由狀（須附繕本）。
中    華    民    國    95    年    12    月    27    日
                                    書記官  林雯琪


司法院資訊處製作；財團法人民間司法改革基金會備份。
